【裁判字號】    97,台非,253
【裁判日期】    970529
【裁判案由】    竊盜等罪定應執行刑
【裁判全文】
最高法院刑事判決              九十七年度台非字第二五三號
上  訴  人  最高法院檢察署檢察總長
被      告  甲  ○
                    23號2樓（現在台灣台南監獄執行中）
上列上訴人因被告竊盜等罪定應執行刑案件，對於台灣高等法院
高雄分院中華民國九十六年十月十二日確定裁定（九十六年度聲
減字第二０二三號），認為違法，提起非常上訴，本院判決如下
：
    主  文
原裁定關於違背法令部分撤銷。
    理  由
非常上訴理由稱：「按判決不適用法則或適用不當者，為違背法
令，刑事訴訟法第三百七十八條定有明文。又減刑之裁定，亦屬
適用刑罰之裁判，其效力實與科刑判決無異，若於確定後，發現
其適用法則違反，自應視同判決，提起非常上訴，以資救濟（貴
院刑事裁判書彙編第六期第四十四至四十七頁參照）。原裁定聲
請減刑並定刑，而裁定受刑人甲○所犯如附表編號二、三、四之
毒品危害防制條例案件、竊盜案件，定執行刑為有期徒刑三年八
月，固非無見。然查：附表編號四所示之竊盜案件，受刑人係出
於概括之犯意，而為連續十八次之竊盜犯行，其犯罪時間自九十
四年十月二十一日起，迄九十五年五月十七日止，有台灣台南地
方法院九十五年度易字第九八七號刑事判決在卷可參，其最後之
犯罪時間點，係在附表編號二所示之毒品危害防制條例案件判決
確定之後（判決確定時間為九十五年五月十六日），並不符合數
罪併罰之要件，原裁定未察，逕予定該數罪之執行刑，裁定顯然
違背法令。案經確定，爰依刑事訴訟法第四百四十一條、第四百
四十三條提起非常上訴，以資糾正。」等語。
本院按判決不適用法則或適用不當者，為違背法令，刑事訴訟法
第三百七十八條定有明文。又定應執行刑之裁定與科刑判決具有
相同效力，如發現有違背法令之情事，自得提起非常上訴。而依
刑法第五十一條定其應執行之刑者，以所犯數罪均在裁判確定前
者為限，若係裁判確定後所犯之罪，只能與之前所犯各罪之刑合
併執行，要無定其應執行之刑可言。本件被告甲○所犯原裁定附
表編號四之竊盜案件，被告係基於概括犯意，自民國九十四年十
月二十一日起，迄九十五年五月十七日止，為連續十八次之竊盜
犯行，有台灣台南地方法院九十五年度易字第九八七號刑事判決
在卷可稽，其最後之犯罪時間係在原裁定附表二所示違反毒品危
害防制條例案件（即台灣高等法院高雄分院九十五年度上訴字第
七九號）判決確定之後（判決確定時間為九十五年五月十六日）
，自不符合數罪併罰之要件，乃原裁定竟將裁判確定後所犯之竊
盜罪，與該罪合併定其應執行刑，顯屬違法。案經確定，非常上
訴意旨執以指摘，洵有理由，惟原確定裁定尚非不利於被告，應
僅由本院將其違背法令部分撤銷，以資糾正。
據上論結，應依刑事訴訟法第四百四十七條第一項前段，判決如
主文。
中    華    民    國  九十七  年    五    月  二十九  日
                      最高法院刑事第五庭
                          審判長法官  陳  正  庸
                                法官  賴  忠  星
                                法官  林  秀  夫
                                法官  宋      祺
                                法官  陳  祐  治
      本件正本證明與原本無異
                                      書  記  官
中    華    民    國  九十七  年    六    月    十    日
                                                      Ｒ


司法院資訊處製作；財團法人民間司法改革基金會備份。
